臺灣臺中地方法院刑事判決　　　　　　　　　　　　　九十三年度易字第二四七號
　　公　訴　人　臺灣臺中地方法院檢察署檢察官
　　被　　　告　甲○○
右列被告因家庭暴力防治法之傷害等案件，經檢察官提起公訴（九十二年度偵字第二
三四三三號），本院判決如左：
    主  文
甲○○違反法院依家庭暴力防治法第十三條所為禁止實施家庭暴力行為及禁止直接騷
擾行為之裁定，處拘役參拾日，如易科罰金，以佰元折算壹日。緩刑貳年，緩刑期
間付保護管束。
    事  實
一、甲○○與丙○○係夫妻，為家庭暴力防治法第三條第一款所定之家庭成員。甲○○於民國九十二年十一月二十四日，經本院依家庭暴力防治法第十三條規定，以
    九十二年度家護字第一Ｏ一五號核發通常保護令，裁定禁止甲○○對丙○○實施
    身體上或精神上不法侵害行為及實施直接或間接騷擾之行為，詎甲○○於九十二
    年十一月二十五日，經臺中市警察局東勢分局員警宋松蔚告知上開保護令內容後
    ，明知不得對丙○○實施上開不法侵害及騷擾行為，竟基於違反保護令及恐嚇之
    犯意，於九十二年十一月二十八日晚上十一時許，至丙○○位於臺中縣東勢鎮○○里○○街五十一號娘家，要求丙○○隨其返家，因遭丙○○拒絕，即對丙○○
    恫稱「要讓你全家死光光」；對丙○○之妹戊○○恫稱「要讓你斷手斷腳」等語
    ，分別以加害生命、身體之事，使丙○○、戊○○心生畏懼，危害於其等安全，
    並違反前揭保護令，直接對丙○○為精神上不法侵害及騷擾之行為，嗣經報警後
    ，於同年一月二十九日凌晨一時一分許為警當場查獲上情。
二、案經丙○○訴由臺中市警察局東勢分局報請臺灣臺中地方法院檢察署檢察官偵查
    起訴。
    理  由
一、訊據被告甲○○固承認其有於右揭時間至告訴人丙○○前開娘家處，要求告訴人
    隨其返家之事實，惟矢口否認有何恐嚇安全及違反保護令之犯行，辯稱：伊出外
    工作賺錢養家，不知丙○○為何聲請保護令，保護令是在案發後一個月才收到，
    伊當時前往丙○○娘家處要求丙○○返家，只是講話比較大聲，並沒有說恐嚇之
    言語，也不知道保護令之內容云云。
二、惟查：
  (一)被告確有為上揭恐嚇之言語乙節，業據告訴人於警詢、偵查中指訴歷歷，並經證
    人戊○○於偵查中具結證稱：「後來甲○○有打丙○○，丙○○有回去房間床上
    ，甲○○就跑到房間拉丙○○腳，將他拉下床，然後甲○○還有罵要我們全家死
    光光，並罵我要讓我斷手斷腳，我聽了也會害怕」等語明確（見偵卷第三一頁及
    ）；證人即告訴人之母丁○○於本院審理中到庭證稱：「甲○○一直要我女兒（
    即丙○○）跟他回家，但我女兒不願跟他回去，甲○○就在客廳睡覺，後來他就
    拿客廳的酒去喝，喝完就說要讓我全家死光光，還要打我小女兒戊○○，我就阻
    止他，他就說要打斷戊○○的手腳」等語屬實（見本院卷第六五頁）。參以被告
    自承：當天伊講話有比較大聲，有在客廳內喝少許高梁酒等語，且被告於九十二
    年一月二十八日夜間十一時許，即抵達告訴人娘家，迄至同年一月二十九日凌晨
    一時許，猶不肯離去等情，足認被告當時因告訴人不肯隨伊返家，酒後一時氣憤
    ，遂為前揭恐嚇言語，應可預見。再參諸告訴人與被告為夫妻關係，證人戊○○
    、丁○○與被告為姻親關係，縱告訴人因與被告感情不睦，思與被告離婚，亦可
    循民事訴訟程序，以達其目的，衡諸常情，彼此間既有多年情誼，當不致為求離
    婚，故意誣陷被告，入被告於罪之理，此由告訴人撤回被告傷害罪之告訴（詳見
    後述），亦可見一斑。職是，足見被告辯稱未恐嚇丙○○、戊○○云云，礙難採
    信。
  (二)被告雖辯稱：保護令是在案發後一個月才收到，伊不知道保護令之內容云云，惟
    此業據證人即臺中市警察局東勢分局員警宋松蔚於本院審理中到庭具結證稱：「
    我有把保護令交給丙○○，也有把內容告訴甲○○並給他看，至於正本因法院會
    另行寄發，所以我沒有交給甲○○」、「甲○○是在九十二年十一月二十五日到
    我們警局」、「（問：你將保護令拿給甲○○看，並告知他內容，甲○○有何表
    示？）他說他知道了，他不會違反保護令的事項」等語綦詳（見本院卷第四二頁
    ），被告則改稱：「當天警員只有跟我講不要違反保護令的事項，並沒有拿給我
    看」等語（見本院卷第四三頁），足見證人宋松蔚確已告知被告保護令內容，被
    告亦確已知悉告訴人對其聲請保護令無疑，復有本院九十二年度家護字第一○一
    五號民事通常保護令、被告親自簽名之臺中市警察局東勢分局保護令執行紀錄表
    附卷可佐（見偵卷第十、十二、十三頁），該執行紀錄表上日期載明為九十二年
    十一月二十五日屬實，益徵被告於九十二年十一月二十五日已知悉前開保護令之
    內容，甚為明確，被告上開所辯，尚不足採信。
  (三)至被告另辯稱，告訴人並沒有理由對伊聲請保護令云云，並聲請傳喚證人即被告
    之女兒乙○○欲證明所言為真，雖證人乙○○於本院審理中到庭證述：「九十二
    年十月五日是因我老二妹妹比較晚回家，老三又沒有寫功課，我父親就很生氣，
    就罵我二個妹妹，我母親就很生氣說，那麼兇幹什麼，我父親就回說，他在教育
    孩子，後來我母親就利用這個理由去聲請保護令」等語（見本院卷第三九頁），
    惟本件業據本院於九十二年十一月二十四日核發九十二年度家護字第一Ｏ一五號
    核發通常保護令屬實，有上開保護令附卷可參，被告復有違反上開保護令禁止內
    容之行為，已詳如前述。至告訴人前揭聲請保護令之理由是否正當有理由，核與
    本件被告是否犯罪之認定無涉，是證人乙○○之證詞，自不足為有利於被告之認
    定，併此敘明。
  (四)綜上所述，被告所辯顯係事後卸責之詞，無可採信，本案事證明確，被告犯行堪
    以認定。
三、按家庭暴力防治法所稱家庭暴力者，謂家庭成員間實施身體或精神上不法侵害之
    行為。所稱家庭暴力罪者，謂家庭成員間故意實施家庭暴力行為而成立其他法律
    所規定之犯罪。所稱騷擾者，謂任何打擾、警告、嘲弄或辱罵他人之言語、動作
    或製造使人心生畏怖情境之行為，此為家庭暴力防治法第二條所明定。被告知悉
    前揭民事通常保護令裁定之內容後，猶以上開言語恐嚇告訴人，即構成家庭暴力
    防治法所稱精神上不法侵害（恐嚇危害安全）及騷擾（打擾）。是核被告所為，
    係犯家庭暴力防治法第五十條第一款、第二款之違反保護令罪及刑法第三百零五
    條恐嚇危害安全罪。被告以一恐嚇行為，同時對告訴人及盧秀玲危害安全，為想
    像競合犯，應從一恐嚇危害安全罪處斷。又其以一行為而觸犯違反保護令罪及恐
    嚇危害安全罪，為想像競合犯，應從一重之違反保護令罪處斷。又本院所核發上
    開保護令，係以一保護令命被告不得對告訴人實施身體上及精神上不法侵害之行
    為，以及不得直接或間接對於告訴人為騷擾之聯絡行為。被告以言語恐嚇危害安
    全之行為而違反上開保護令，雖違反之內容有多項，惟被告之行為僅係違反同一
    保護令之禁止裁定，應僅構成家庭暴力防治法第五十條一罪。公訴人於起訴法條
    漏列家庭暴力防治法第五十條第二款之條文，尚有未洽，惟此部分犯行與起訴並
    經論罪科刑之部分，有實質上一罪關係，為起訴效力所及，本院自得併予審理，
    併此敘明。爰審酌被告不念多年夫妻之情，漠視保護令所為之禁止行為，以加害
    生命、身體之事恐嚇他人，使人精神受創，惟被告辛苦工作養家，並無不良素行
    及犯後之態度等一切情狀暨公訴人請求對被告從輕量刑，給予緩刑乙節，量處如
    主文所示之刑，並諭知易科罰金之折算標準。末查，被告前未曾受有期徒刑以上
    刑之宣告，有臺灣臺中地方法院檢察署刑案資料查註紀錄表、臺灣高等法院被告
    全國前案紀錄表在卷可按，僅因一時失慮，致罹刑章，經此教訓，當知所警惕，
    而信無再犯之虞，本院綜核各情，認前開對被告所宣告之刑，以暫不執行為適當
    ，爰併予宣告緩刑二年，以啟自新。又犯家庭暴力罪而受緩刑之宣告者，依家庭
    暴力防治法第三十條第一項之規定，在緩刑期內應付保護管束，爰併為緩刑期內
    付保護管束之諭知。
四、公訴意旨另以：被告甲○○於九十二年十一月二十八日，在告訴人丙○○娘家處
    ，尚基於傷害人身體之故意，對告訴人為傷害行為，致告訴人受有右手瘀青之普
    通傷害，因認被告另涉有刑法第二百七十七條第一項之普通傷害罪嫌。惟按告訴
    乃論之罪，告訴人於第一審辯論終結前得撤回其告訴，刑事訴訟法第二百三十八
    條第一項定有明文。經查，本案告訴人告訴被告普通傷害案件，起訴意旨認係犯
    刑法第二百七十七條第一項之普通傷害罪，依同法第二百八十七條之規定，須告
    訴乃論。茲據告訴人當庭撤回傷害告訴，本應依刑事訴訟法第三百零三條第三款
    規定，諭知不受理之判決，然公訴意旨認此部分與前開違反保護令有罪部分，有
    想像競合犯裁判上一罪關係，爰不另為公訴不受理之諭知，附此敘明。
據上論斷，應依刑事訴訟法第二百九十九條第一項前段，家庭暴力防治法第五十條第
一款及第二款、第三十條第一項，刑法第十一條前段、第三百零五條、第五十五條、
第四十一條第一項前段、第七十四條第一款，罰金罰鍰提高標準條例第一條前段、第
二條，判決如主文。
中      華      民      國    九十三    年      四      月      七      日
                              臺灣臺中地方法院刑事第十一庭
                                  審判長法  官  蔡  名  曜
                                        法  官  黃  渙  文
                                        法  官  蔡  美  華
如不服本判決，應於判決送達後十日內向本院提出上訴狀，上訴於臺灣高等法院臺中
分院( 須附繕本 )。
                                        書記官
中      華      民      國    九十三    年      四      月      九      日
附錄本判決論罪科刑法條全文：
中華民國刑法第三百零五條
(恐嚇危害安全罪)
以加害生命、身體、自由、名譽、財產之事，恐嚇他人致生危害於安全者，處二年以
下有期徒刑、拘役或三百元以下罰金。
家庭暴力防治法第五十條
違反法院依第十三條、第十五條所為之下列裁定者，為本法所稱之違反保護令罪，處
三年以下有期徒刑、拘役或科或併科新台幣十萬元以下罰金︰
一  禁止實施家庭暴力行為。
二  禁止直接或間接騷擾、接觸、通話或其他連絡行為。
三  命遷出住居所。
四  遠離住居所、工作場所、學校或其他特定場所。
五  命完成加害人處遇計畫：戒癮治療、精神治療、心理輔導或其他治療、輔導。
